【裁判字號】    97,易,1354
【裁判日期】    970829
【裁判案由】    竊盜
【裁判全文】
臺灣彰化地方法院刑事判決              97年度易字第1354號
公  訴  人  臺灣彰化地方法院檢察署檢察官
被      告  甲○○
            乙○○
上列被告等因竊盜案件，經檢察官聲請簡易判決處刑（九十七年
度偵字第六二０七號），本院彰化簡易庭認不宜逕以簡易判決處
刑，簽移改依通常程序審理，本院判決如下：
    主  文
甲○○、乙○○共同竊盜，均累犯，各處有期徒刑肆月，如易科
罰金，均以新台幣壹仟元折算壹日。
    事  實
一、甲○○前於民國九十年八月十二日，因竊盜案件，經本院以
    九十年度易字第七五四號判處有期徒刑六月、緩刑三年確定
    ；復因施用第一、二級毒品案件，先後經本院以九十二年度
    訴字第一一四號、九十二年度易字第一０二四號判決，各判
    處有期徒刑一年、八月、九月確定，嗣並定應執行刑為有期
    徒刑二年二月，且撤銷上開竊盜案件之緩刑，入監接續執行
    後，於九十五年三月二十一日因縮短刑期假釋出監，並於同
    年六年二十日假釋期滿未經撤銷而執行完畢。乙○○前於九
    十二年七月二十日，因竊盜案件，經本院以九十二年度易字
    第五一三號判決判處有期徒刑五月確定，於九十三年四月十
    五日執行完畢；其後復因竊盜等案件，經本院於九十三年九
    月二十七日，以九十二年度訴字第一四六五號判決判處有期
    徒刑三年六月確定，另因施用毒品案件，經臺灣雲林地方法
    院於九十四年六月二十六日，以九十四年度訴字第二二二號
    判決判處有期徒刑八月確定，上開二案接續執行後，於九十
    六年八月十五日獲准假釋出監，現仍於假釋中。詎其等仍不
    知悔改，於九十七年七月一日十一時許，共同騎乘車牌號碼
    ＹＨＤ－八五一號重型機車，行經位於彰化縣和美鎮○○里
    ○○路○段五十五巷三十八號旁、丙○○所有之鐵皮搭蓋之
    倉庫時，見該處無人看守且大門未上鎖，竟共同基於意圖為
    自己不法所有之犯意聯絡，推開大門而侵入該處倉庫（無故
    侵入他人建築物部分未據告訴），徒手竊取丙○○所有之鐵
    管二捆（重約六十八公斤，價值約新台幣【下同】二萬元）
    ，得手後，二人步出倉庫，未及將竊得之鐵管搬運至所騎乘
    之上開機車時，即為巡經之員警發現而當場查獲，並扣得渠
    等竊取之鐵管二捆（已發還丙○○）。
二、案經彰化縣警察局和美分局報請台灣彰化地方法院檢察署檢
    察官偵查後聲請簡易判決處刑。
    理  由
一、上開竊盜之犯罪事實，迭據被告甲○○、乙○○於警、偵訊
    中暨本院審理時坦承不諱，且互核一致，並與證人即被害人
    丙○○於警詢中證述失竊之情節相符，復有現場照片九幀、
    贓物認領保管單及秤量單各一紙等附卷可稽，堪認被告等之
    自白確與事實相符。從而，本件事證明確，被告犯行均堪以
    認定。
二、查被告二人於偵查中及本院審理時，均一致陳稱行竊地點之
    大門並未上鎖，渠等係以推門入內之方式侵入行竊等語。而
    觀員警於查獲當時所拍攝之現場照片，位於彰化縣和美鎮○
    ○里○○路○段五十五巷三十八號旁之倉庫，其大門雖裝置
    有喇叭鎖，然其上綑綁有塑膠繩（似作為固定之用），且無
    任何遭外力破壞之痕跡，而被告等為警察查獲時，亦未扣得
    任何工具，堪認被告等辯稱渠等係以推門入內後行竊乙節，
    應屬可採，則本件既無任何實據足以證明被告等係以破壞門
    鎖安全設備之方式入內行竊，是核被告等所為，應係犯刑法
    第三百二十條第一項之普通竊盜罪，公訴人認係犯刑法第三
    百二十一條第一項第二款之加重竊盜罪，尚有未洽，應予變
    更。再被告等於竊取鐵管後，將之綑成二捆，置於地上，雖
    其後二人步出倉庫，未及將竊得之鐵管搬運上騎乘之機車，
    然顯已將該二捆鐵管移入渠等實力支配之下，應已成立竊盜
    既遂，公訴人認被告等所為僅屬未遂，容有誤會，附此說明
    。被告二人間有犯意之聯絡與行為之分擔，均為共同正犯。
    又被告甲○○前於九十年八月十二日，因竊盜案件，經本院
    以九十年度易字第七五四號判處有期徒刑六月、緩刑三年確
    定；復因施用第一、二級毒品案件，先後經本院以九十二年
    度訴字第一一四號、九十二年度易字第一０二四號判決，各
    判處有期徒刑一年、八月、九月確定，嗣並定應執行刑為有
    期徒刑二年二月，且撤銷上開竊盜案件之緩刑，入監接續執
    行後，於九十五年三月二十一日因縮短刑期假釋出監，並於
    同年六年二十日假釋期滿未經撤銷而執行完畢；被告乙○○
    前於九十二年七月二十日，因竊盜案件，經本院以九十二年
    度易字第五一三號判決判處有期徒刑五月確定，於九十三年
    四月十五日執行完畢，此有臺灣彰化地方法院檢察署刑案資
    料查註紀錄表及臺灣高等法院被告前案紀錄表等附卷可參，
    其等受上揭有期徒刑執行完畢後，五年內再故意犯本件有期
    徒刑以上之罪，各應依累犯規定加重其刑。爰審酌被告二人
    前均有竊盜前科，素行非佳，猶不知悔改，意圖以不法方式
    獲取他人財物，及其犯罪之動機、手段、竊盜所得財物之價
    值，暨被告等犯後均能承犯行，態度尚稱良好等一切情狀，
    各量處如主文所示之刑，並均諭知易科罰金之折算標準。
據上論斷，應依刑事訴訟法第四百五十二條、第二百九十九條第
一項前段、第三百條，刑法第二十八條、第三百二十條第一項、
第四十七條第一項、第四十一條第一項前段，刑法施行法第一條
之一，判決如主文。
本案經檢察官蔡曉崙到庭執行職務。
中    華    民    國    97    年    8     月    29    日
                            刑事第六庭
                                法  官  王義閔
以上正本證明與原本無異。
如不服本判決，應於判決送達後10日內，向本院提出上訴書狀，
上訴書狀應「敘述具體上訴理由」，並按他造當事人之人數附繕
本。「切勿逕送上級法院」。
告訴人或被害人對於判決如有不服具備理由請求檢察官上訴者，
其上訴期間之計算係以檢察官收受判決正本之日期為準。
中    華    民    國    97    年    8     月    29    日
                                書記官  黃幼華
附錄本案論罪科刑法條全文：
中華民國刑法第320條
（普通竊盜罪、竊佔罪）
意圖為自己或第三人不法之所有，而竊取他人之動產者，為竊盜
罪，處 5 年以下有期徒刑、拘役或 5 百元以下罰金。
意圖為自己或第三人不法之利益，而竊佔他人之不動產者，依前
項之規定處斷。
前二項之未遂犯罰之。


司法院資訊處製作；財團法人民間司法改革基金會備份。
